

DATOS PERSONALES

37 Años

Buenos Aires, Argentina

CONTACTO



+54 9 11-6551-2567

linkedin.com/in/alexander-salomon

San Martin, GBA



https://github.com/SaloAlex

https://cosmic-cobbler-758b7d.netlify.app/

IDIOMAS

Español Nativo

Ingles B2

Portugués C1

ALEXANDER DAVID SALOMON

DESARROLLADOR WEB FRONT END REACT

Con dedicación y esfuerzo, logré culminar mis estudios Desarrollador web Front-End React con las mejores calificaciones y hoy en día me encuentro en búsqueda de mi primer trabajo en el sector IT.

Mi objetivo es continuar desarrollándome como profesional en un ambiente dinámico y desafiante, donde pueda aplicar mis habilidades y experiencia para contribuir al éxito de la empresa. Estoy convencido de que mi pasión por la programación, junto con mi actitud proactiva y mis ganas de aprender, me permitirán aportar un gran valor a cualquier organización en la que me integre.



EXPERIENCIA LABORAL



2020-PRESENTE

FREELANCER-CM Y DESARROLLADOR WEB

Gestión y creación de contenidos para redes socialesplataformas como twitch - youtube. Creación y mantenimiento de página web



2018-PRESENTE

STAFF - RLLESPORTS

Organización y dirección de eventos de E-sports, Producción general de contenidos audiovisuales para plataforma internet y televisión



(2008-2018)

PEINADOR-ESTILISTA - DYC SALON UNISEX

peluquero y estilista completo



EDUCACIÓN

Carrera de Desarrollo Front-end React

• HTML5, CSS3, JavaScript, React Js CoderHouse S.R.L | Agosto 2022 - Marzo 2023

Estudios Secundarios - Titulo (Perito Mercantil)

• EES N°4 " Ciudadela - Buenos Aires" 2001 - 2003

Conocimientos - Habilidades

- Sass
- Seo
- Bootstrap Libreria de alertas JS
- Wordpress
- GIT, Github
- Armado de pc
- Instalacion y frmateo de SO
- Photoshop, After Effects
- Adobe Premiere

- Responsabilidad
- Compromiso
- Trabajo en equipo
- Motivación al aprendizaje
- Constancia
- Adaptabilidad
- Resolución de problemas
- Liderazgo